臺灣桃園地方法院刑事判決　　　　　　100年度審易字第227號
公　訴　人　臺灣桃園地方法院檢察署檢察官
被　　　告　高國欽
上列被告因違反毒品危害防制條例案件，經檢察官提起公訴（99
年度偵字第32521 號），被告於本院準備程序進行中，就被訴事
實為有罪之陳述，經本院告知簡式審判程序意旨，並聽取公訴人
及被告之意見後，本院裁定改依簡式審判程序審理，茲判決如下
：
    主      文
高國欽持有第一級毒品，累犯，處有期徒刑陸月，如易科罰金，
以新臺幣壹仟元折算壹日，扣案之第一級毒品海洛因貳拾玖包含
袋（驗餘合計淨重拾貳點肆壹公克）均沒收銷燬之。
    事實及理由
一、犯罪事實：
    高國欽前於民國93年間因(一)施用毒品案件，經臺灣板橋地方
    法院以93年度簡字第4465號判決判處有期徒刑5 月確定；同
    年間復因(二)竊盜、(三)侵占案件，經臺灣板橋地方法院以93年
    度易字第702 號判決分別判處有期徒刑1 年10月、罰金銀元
    3 千元，侵占部分未上訴而確定，竊盜部分上訴後，經臺灣
    高等法院以94年度上易字第11號判決撤銷原判決，改判處有
    期徒刑2 年確定；於94年間又因(四)竊盜案件，經臺灣板橋地
    方法院以94年度易字第699 號判決判處有期徒刑10月確定；
    於同年間再因(五)竊盜案件，經臺灣板橋地方法院以95年度易
    更字第6 號判決判處有期徒刑1 年2 月確定；於95年間繼因
    (六)詐欺案件，經臺灣嘉義地方法院以95年度嘉簡字第996 號
    判決判處有期徒刑3 月確定，上開(一)、(三)至(六)罪嗣經臺灣板
    橋地方法院以96年度聲減字第474 號裁定，各減其宣告刑2
    分之1 ，減刑後之(一)罪與不得減刑之(二)罪定其應執行刑為有
    期徒刑2 年1 月；減刑後之(四)至(六)罪則定其應執行刑為有期
    徒刑1 年，上開有期徒刑執行期間至98年1 月12日期滿執行
    完畢後，接續執行上開(三)案之罰金易服勞役5 日，罰金易服
    勞役於98年1 月17日執行完畢（於本案構成累犯）。詎其仍
    不知悔改，明知海洛因係毒品危害防制條例第2 條第2 項第
    1 款所列之第一級毒品，禁止非法持有，竟基於持有第一級
    毒品海洛因之犯意，於99年1 月9 日凌晨某時，在新北市板
    橋區「孩子王」遊樂場中，自真實姓名年籍不詳綽號「阿南
    仔」之成年男子購入第一級毒品海洛因29包而非法持有之。
    嗣於同日（起訴書誤載為99年1 月29日）凌晨3 時35分許，
    在桃園縣中壢市○○街266 巷口為警查獲，並扣得上開第一
    級毒品海洛因29包（驗前合計淨重12.54 公克，驗餘合計淨
    重12.41 公克，純質淨重5.53公克，含與毒品無法析離之包
    裝袋29個），始悉上情。
二、證據名稱：
  (一)被告高國欽於檢察官訊問、本院準備程序及審理中之自白。
  (二)桃園縣政府警察局中壢分局搜索扣押筆錄暨扣押物品目錄表
    各1 份、刑案現場暨扣案毒品照片共7 張、法務部調查局濫
    用藥物實驗室鑑定書1 份及扣案之第一級毒品海洛因29包（
    驗前合計淨重12.54 公克，驗餘合計淨重12.41 公克，純質
    淨重5.53公克，含與毒品無法析離之包裝袋29個）。
  (三)臺灣高等法院被告前案紀錄表1 份。
三、核被告所為，係犯毒品危害防制條例第11條第1 項之持有第
    一級毒品罪。又被告有事實欄所載之前案及執行資料，有臺
    灣高等法院被告前案紀錄表1 紙在卷可資佐憑，其受徒刑之
    執行完畢後，5 年以內故意再犯本件有期徒刑以上之罪，為
    累犯，應依刑法第47條第1 項之規定加重其刑。爰審酌被告
    犯後終能坦承犯行而有悔意，其犯罪之動機、目的、手段、
    素行，暨檢察官具體求處有期徒刑7 月尚屬過重等一切情狀
    ，量處如主文所示之刑，並諭知易科罰金之折算標準。末查
    扣案被告所有之海洛因29包（驗前合計淨重12.54 公克，驗
    餘合計淨重12.41 公克，純質淨重5.53公克，含與毒品無法
    析離之包裝袋29個）係屬第一級毒品，有法務部調查局濫用
    藥物實驗室鑑定書1 份在卷足憑，應依毒品危害防制條例第
    18條第1 項前段規定，沒收銷燬之，而其中包裝袋部分，依
    現行檢驗方式乃以刮除方式為之，包裝袋上仍會摻殘若干毒
    品無法分離，均應一體視為毒品部分，並依毒品危害防制條
    例第18條第1 項前段規定，均宣告沒收銷燬之。至鑑驗費失
    之毒品部分，既已滅失，爰不另為沒收銷燬之宣告。
四、應適用之法條：
    刑事訴訟法第273 條之1 第1 項、第299 條第1 項前段、第
    310 條之2 、第454 條第1 項，毒品危害防制條例第11條第
    1 項、第18條第1 項前段，刑法第11條、第47條第1 項、第
    41條第1項前段。
五、如不服本判決，得自收受送達之翌日起10日內向本院提出上
    訴狀（應附繕本），其未敘述上訴理由者，應於上訴期間屆
    滿後20日內補提理由書狀於本院，上訴於臺灣高等法院。
本案經檢察官王碩志到庭執行職務。
中    華    民    國    100   年     4    月    15    日
                     刑事庭     法  官  潘怡華
以上正本證明與原本無異。
如不服本判決應於收受判決後10日內向本院提出上訴書狀，並應
敘述具體理由。其未敘述上訴理由者，應於上訴期間屆滿後20日
內向本院補提理由書( 均須按他造當事人之人數附繕本) 「切勿
逕送上級法院」。
                                書記官  郭怡君
中    華    民    國    100   年     4    月    15    日
附錄本案論罪科刑依據之法條：
毒品危害防制條例第11條第1項
持有第一級毒品者，處3 年以下有期徒刑、拘役或新台幣5 萬元
以下罰金。